臺灣高等法院刑事判決　　　　　　95年度上重更(二)字第74號
上　訴　人　臺灣板橋地方法院檢察署檢察官
上　訴　人
即　被　告　丙○○
　　　　　　　　　　（
選任辯護人　尤伯祥律師
　　　　　　黃達元律師
上列上訴人因被告違反毒品危害防制條例等案件，不服臺灣板橋
地方法院93年度重訴字第15號，中華民國94年4 月12日第一審判
決（起訴案號：臺灣板橋地方法院檢察署93年度偵字第6958號）
，提起上訴，經判決後，由最高法院第二次發回更審，本院判決
如下：
    主  文
原判決關於丙○○部分撤銷。
丙○○共同連續運輸第一級毒品，處無期徒刑，褫奪公權終身，
扣案如附表編號一、七所示之海洛因均沒收銷燬之，扣案如附表
編號二至六、八至十、十一所示之0000000000、0000000000門號
之手機貳支、十二、十三所示之物均沒收。
    事  實
一、丙○○與陳春樹（另案經原審認定運輸毒品犯行成立，判處
    無期徒刑，尚未確定），均明知海洛因係毒品危害防制條例
    所列管之第一級毒品，不得非法持有、運輸及販賣，亦屬懲
    治走私條例所規定之管制物品，竟共同基於運輸、走私管制
    物品第一級毒品海洛因之犯意聯絡，丙○○並基於概括之犯
    意，由丙○○於92年12月29日先行前往緬甸準備第一級毒品
    海洛因（驗餘淨重4170.06公克，純度84.23％，純質淨重35
    12.44 公克），將之藏置於18罐髮乳罐中，每罐並覆蓋少許
    髮乳，再將髮乳罐分裝於3個紙盒，其外另以1只塑膠袋包裝
    。另由陳春樹向不知情之丁○○（另案由原審諭知無罪，現
    上訴審理中，尚未確定）佯稱欲僱用丁○○擔任秘書工作，
    陪同該公司經理前往緬甸簽訂ＳＰＡ水療機之契約為幌子，
    並負責2 人自台灣至緬甸之來回機票及全部食宿費用。嗣丁○○於92年12月31日上午9 時許到達中正機場搭機時，始經
    由陳春樹介紹認識所謂之經理甲○○（另經檢察官為不起訴
    處分），陳春樹當場交代甲○○至緬甸後，帶同丁○○前往
    購買1只行李箱，並向丁○○表示回國時將前往接機等情，2
    人即搭機前往緬甸，並由丙○○指派同有上揭犯意聯絡之姓
    名年籍不詳成年人「李先生」前往接機，再帶同2 人前往市
    區購物。嗣於93年1月2日，「李先生」表示受陳春樹之託，
    而帶同丁○○、甲○○前往緬甸市區之家樂福量販店購買行
    李箱1只，並由「李先生」支付費用。同日下午4時許，「李
    先生」再帶該2 人與丙○○（自稱「蕭仲平」）見面，商談
    ＳＰＡ水療機簽約事宜，丙○○佯稱欲購買ＳＰＡ水療機，
    雙方達成每台新台幣（下同）3萬2千元，共購買70台之初步
    共識（實際上陳春樹、丙○○並無締約之真意），甲○○當
    場打電話回台向陳春樹報告，獲其應允。同時丙○○當場向
    丁○○稱：陳春樹託其帶護髮乳回台等語，丁○○有所遲疑
    ，乃於雙方簽約後向甲○○告知上情，甲○○則請其自行向
    陳春樹確認。適甲○○返回飯店房間後，再度打電話回台向
    陳春樹報告簽約完成之情，丁○○乃接過電話親自向陳春樹
    告知丙○○託帶護髮乳一情，陳春樹則明確告稱：因新莊開
    美容院之朋友所需，請代為攜回等語。翌（3 ）日上午11時
    10分許，丙○○再指派「李先生」攜帶ＨＥＮＡＲＡ牌髮乳
    罐共18罐（每6 罐以塑膠膜包裝，底部以紙板承裝，內含第
    一級毒品海洛因成分，驗餘淨重4170.06公克，空包裝重133
    0.70公克，純度84.23％，純質淨重3512.44公克）前往住宿
    之飯店內交予丁○○，並放置入於家樂福購得之行李箱中，
    復由「李先生」開車載丁○○、甲○○2 人前往機場搭機。
    嗣丁○○於93年1月3日20時04分許，搭乘華信航空公司AE83
    8 號班機入境台灣中正機場，將前開裝有海洛因之護髮乳罐
    共18罐由緬甸運輸至我國境內。惟因丁○○為列管注檢對象
    ，故於渠等入境至中正機場第一航廈入境海關室之際，入出
    境管理局查驗人員即通知航空警察局前往查察，並帶同丁○○、甲○○2 人一同領取托運行李，逐一檢視其內物品，丁○○即當場告知警員，內有其老闆陳春樹託帶之護髮乳一情
    ，經警員當場開封檢視結果，確認髮乳罐內藏他物，再以檢
    驗試劑測試結果確認為第一級毒品海洛因，而當場將髮乳18
    罐、包裝髮乳紙盒3個及塑膠袋（膠膜）1個、自18罐髮乳中
    挖出之髮乳1袋、黑色行李箱1個，及丁○○所有之行動電話
    1 支（門號0000000000）查扣。嗣警方依據丁○○所稱陳春
    樹將會來接機之供述，要求丁○○協助逮捕陳春樹到案，惟
    陳春樹於到達中正機場後察覺有異，電話中一再向丁○○謊
    稱車子故障，請其搭甲○○之車或搭公車而虛與委蛇，終仍
    兔脫，嗣經警於同年1月5日持台灣桃園地方法院檢察署檢察
    官核發之拘票，循線在台北市北投區石牌自強市場拘獲陳春
    樹本人，始查悉上情。
二、丙○○於丁○○、陳春樹遭查獲後，猶不知悔悟，復承上開
    運輸、走私海洛因之概括犯意，另與綽號「阿華」（英文名
    為Peter ）真實姓名年籍不詳之香港籍成年男子及綽號「劉
    董」真實姓名年籍不詳之成年男子，共同基於運輸管制物品
    第一級毒品海洛因之犯意聯絡，推由劉董以刊登廣告召募金
    融業外務員之方式，找尋願意出國為其私運毒品來臺之人，
    丙○○則以3至5萬元之代價找尋黃名麒（業經本院上訴審判
    決確定）負責於臺灣接貨運送至指定地點，黃名麒因貪圖私
    利，即應允參與後階段臺灣境內之接貨押運工作。適朱銘雄
    （業經最高法院駁回上訴後確定）於93年2 月間透過劉董所
    刊登之廣告向劉董應徵，劉董即指示真實姓名不詳之成年男
    子「楊先生」（無從認定有犯意聯絡）向朱銘雄表示，工作
    內容係出國攜帶物品回臺，每次出國代價至少1 萬元以上，
    出國所需之食宿、機票及零用錢，均由劉董負擔，而朱銘雄
    明知屆時其所攜帶回國之物品必密藏有高價而不能攜帶入境
    之違禁物毒品，仍貪圖私利接受劉董之聘雇，參與劉董與「
    阿華」、丙○○等人之走私、運毒計劃。劉董即於93年4月1
    日指示朱銘雄搭機前往緬甸仰光（起訴書附表誤載為泰國）
    後，由同有犯意聯絡而自稱「李先生」之真實姓名年籍不詳
    之成年男子，於93年4月2日交付2只行李箱（1只為黑色行李
    箱、1 只為米色雨傘牌拖曳行李箱）予朱銘雄，其中米色行
    李箱內以複寫紙包裝第一級毒品海洛因（驗餘淨重1745.4公
    克，純度76.1 5％，純質淨重1329.12 公克），再以黑色邊
    條藏於行李箱之封邊夾層中，行李箱內則裝有布匹多匹後，
    由朱銘雄攜帶該2只行李箱搭機轉往香港，將該2只行李箱先
    交予接機之自稱「王先生」之真實姓名年籍不詳之成年男子
    ，由王先生取出其內布匹及黑色行李箱，再於米色行李箱內
    放置POLO襯衫5件及4 件皮包（BOSS手提包、PRADA皮包、LV
    皮包、GUCCI皮包各1只），再將該只內藏有第一級毒品海洛
    因之米色行李箱交還朱銘雄，以為掩飾。朱銘雄即於93年 4
    月3 日攜帶該只內藏第一級毒品海洛因之行李箱，搭乘中華
    航空股份有限公司CI-620號班機返臺，而運輸、走私第一級
    毒品海洛因入臺，於當日11時50分許入境臺灣地區之桃園中
    正國際機場，將管制進口之第一級毒品海洛因私運進入臺灣
    境內，出關後隨即在機場入境大廳接獲劉董電話，並經由劉
    董之指示，攜帶該只行李箱前往台北縣縣三重市○○○路65
    號「茶騷有味泡沫紅茶店」會合。而劉董已先於當日9 時31
    分許，與丙○○、黃名麒相約於「茶騷有味泡沫紅茶店」準
    備接運，劉董並將本次運毒報酬90萬元以紙袋包裝，於該紅
    茶店交予丙○○，丙○○即指示黃名麒將內藏第一級毒品海
    洛因之行李箱運送至其住處藏放，劉董與丙○○、黃名麒約
    定後，隨即轉往附近之涮涮鍋店等待朱銘雄。嗣朱銘雄抵達
    該處時，黃名麒即依丙○○及劉董之指示向朱銘雄稱：將東
    西交給我，劉董在前方涮涮鍋店內等語後，朱銘雄即依劉董
    電話中之指示，將該只內藏第一級毒品海洛因之米色行李箱
    交予黃名麒，黃名麒隨即將之放置於其所駕駛之車號7B-500
    號營業用小客車後車廂，駕車前往丙○○位於台北縣縣三重
    市○○街210 巷「博愛新村」之住處，並由丙○○駕駛車號
    1398- GV號之自用小客車尾隨其後押貨，於當（3 ）日12時
    45分許，黃名麒與丙○○抵達上開博愛新村巷口，準備共同
    搬運該只行李箱之際，為調查人員當場查獲，並扣得該只米
    色行李箱，及其內之第一級毒品海洛因、POLO襯衫5件及BOS
    S手提包、PRADA皮包、LV皮包、GUCCI皮包各1只，又於丙○○身上扣得手機5支（內含SIM卡門號5枚：0000000000、000
    0000000、0000000000、0000000000、00000000 ）、以紙袋
    包裝之運毒報酬90萬元、手提包內現金13萬零6 百元、美金
    1千元，於黃名麒身上扣得手機4支（內含SIM卡4枚：000000
    00、0000000000、0000000000、0000000000）、外放SIM卡2
    枚（其中1枚為0000000000，另1枚為泰國手機門號）、便條
    紙5 張。而朱銘雄將行李箱交予黃名麒後，即依黃名麒之指
    示至前方涮涮鍋店與劉董會合，並收取劉董交付之報酬1 萬
    5 千元，再將機票存根、花費收據等物交予劉董後，朱銘雄
    隨即搭車離開。嗣於當（3 ）日13時25分許，車行至台北縣
    中和市○○路33號路口，為調查人員查獲，並扣得朱銘雄所
    得運毒報酬1萬5千元、手機1支（含SIM卡門號：0000000000
    ）、朱銘雄之護照1本。
三、案經臺灣板橋地方法院檢察署檢察官指揮法務部調查局北部
    地區機動工作組移送偵查起訴及檢察官於原審擴張起訴事實
    。
    理  由
壹、關於證據能力之說明：
一、上訴人即被告丙○○辯稱：因調查員叫我承認知道裡面有海
    洛因，就會打電話給檢察官讓我交保云云。惟查：
  (一)被告丙○○自93年5月28日起訴之日起至94年2月3 日原審審
    理時止，長達8 月之久期間，歷經原審多次準備程序，尚曾
    供稱：知道行李箱裡面有海洛因等語，從未辯稱其在偵查及
    原審聲押時之自白係為交保所為云云（見原審卷一第128 、
    191頁），是其嗣後翻稱係受誘騙始為自白，即非可採。
  (二)依被告丙○○於原審所言，其知悉運毒罪很重，最高可判無
    期徒刑或死刑（見原審卷三第224 頁），並於調查局及檢察
    官向原審聲請羈押時，均已選任辯護人為其辯護，已足資保
    障其權利，且其當時係年滿34歲智識健全之成年人，復有多
    次前案紀錄之庭訊經驗（見本院被告前案紀錄表），則其所
    辯為求交保而承認觸犯死刑、無期徒刑之重罪，實與常情有
    悖。
  (三)綜上所述，被告丙○○所辯為交保而為自白云云，自無可採
    ，是被告丙○○於93年4月7日警詢、93年4月4日偵查及原審
    93年4月4日聲押訊問時所為自白，前後所供一致，自有證據
    能力。
二、按被告以外之人於審判外之言詞或書面陳述，除法律有規定
    者外，不得作為證據，刑事訴訟法第159 條固有明文。惟被
    告以外之人於審判外向法官所為之陳述，得為證據，被告以
    外之人於偵查中向檢察官所為之陳述，除顯有不可信之情況
    者外，亦得為證據，同法第159條之1均有規定。查證人甲○○、丁○○、陳春樹於另案臺灣桃園地方法院93年度重訴字
    第31號陳春樹、丁○○違反毒品危害防制條例等案件（下稱
    另案）審理時，以證人身分所為之供述，證人顏美慧於另案
    審理時之證述，吳明通於另案偵查、審理時所為之證述，證
    人許光明、蔡明芳、謝玲玲、吳秀蘭於另案審理時所為之證
    述，均為審判外向法官、檢察官所為陳述，符合刑事訴訟法
    第159條之1第1項之規定，而有證據能力，自得為證據。
三、證人黃名麒於偵查中供稱：查獲當日是丙○○叫我去的，叫
    我去拿手提行李，當時我跟劉董、丙○○在三重中正北路上
    的泡沫紅茶店裡，是丙○○叫我去拿的，他說行李再送去頂
    崁街。我是受僱於丙○○，幫丙○○拿東西，每次拿都有幾
    萬元代價。我知道丙○○上面還有一個老闆，是在運輸海洛
    因，丙○○是在幫他運輸海洛因，那個老闆不是劉董。我知
    道海洛因在（行李箱）裡面，我是負責海洛因進來臺灣後將
    他送往丙○○指定的倉庫，．．在頂崁街等語（見本案偵查
    卷第77頁），核與其於原審聲押時所供相同，並與被告丙○○於偵查中及原審聲押時所供情節相符，並無顯有不可信之
    情況，依刑事訴訟法第159條之1第2 項之規定，上開證人黃
    名麒於偵查中所供，亦有證據能力。
貳、實體部分：
一、上訴人即被告丙○○事實欄第一項犯罪部分：
    訊據被告丙○○固不否認於事實欄第一項所示時地，在緬甸
    與丁○○、甲○○見面，但矢口否認有何運輸第一級毒品海
    洛因入境之犯行．辯稱：我僅係前往緬甸商談spa 機合約，
    並非丁○○所稱之「蕭先生」，亦未帶助理，且未交付髮乳
    罐予丁○○云云。惟查：
  (一)被告丙○○如何與另案共犯陳春樹，委請丁○○將裝有第一
    級毒品海洛因之髮乳罐18罐帶回台灣，並由成年男子李先生
    在丁○○離開緬甸前將髮乳罐交付丁○○，再由不知情之丁○○代為攜回，而將內藏海洛因髮乳罐之行李箱運輸進入臺
    灣地區境內之事實，業據證人丁○○、甲○○證述在卷（見
    原審卷第297至304頁、第308 頁、原審93年重訴字31號卷〈
    下稱另案重訴卷〉第58至65頁、第68至74頁、第122、123頁
    、第133、134頁）。而丁○○係受陳春樹指示與甲○○至緬
    甸，與自稱蕭仲平或蕭先生之被告丙○○，商談spa 機生意
    等情，亦據證人丁○○、甲○○於原審證述甚明（見另案重
    訴卷第58至60頁、第70、84頁、第134、138頁、原審卷三第
    298、299頁）。又被告自稱蕭先生一節，亦據證人陳春樹、
    謝玲玲於雸審證述明確在卷（見另案重訴卷第84頁、原審卷
    第307頁，另案重訴卷第149至152頁、第164至169頁）。
  (二)丁○○入境時，確為警查扣裝有海洛因之髮乳18罐、包裝髮
    乳紙盒3個及塑膠袋（膠膜）1個、自18罐髮乳中挖出之髮乳
    1 袋、黑色行李箱1個，及丁○○所有之行動電話1支（門號
    0000000000）等物，業據查獲之警員吳明通、許光明、蔡明
    芬於原審證述明確（見另案重訴卷第77至79頁、第119至122
    頁、第124至126頁第128至130頁），並有航空警察局安全檢
    查隊第二組所製扣案證物目錄、搜索筆錄、丁○○及甲○○
    之關稅局稽查組Ｘ光檢查儀注檢行李報告表、中正國際機場
    入出境服務站檢查通知單、毒品初步檢驗報告單各1 紙、丁○○及甲○○之旅客入境出記錄查詢表8紙、查扣物品照片7
    張、扣押物品目錄表1 紙、陳春樹所使用手機之雙向通聯資
    料查詢表2紙在卷可稽（見偵字第395號卷一第16、17、19至
    33、35至38、41、111、112頁）。而該只行李箱內之18罐髮
    乳罐之白色粉末，經送請法務部調查局鑑定，確均含第一級
    毒品海洛因成分，合計淨重4170.06公克，純度84.23％，純
    質淨重3512.44公克，亦有該局93年2月4日調科壹字第08000
    7255號鑑定通知書1 紙在卷足憑（見偵字第395號卷一第195
    頁）。
  (三)被告丙○○於92年12月29日離境、次年1月5日入境，丁○○
    則於92年12月31日離境、次年1月3日入境，均有入出境查詢
    結果2紙在卷可參（見另案重訴卷第41、200頁）。查被告丙○○與丁○○及陳春樹均為我國籍人，於92年12月底，原均
    在台灣，丙○○與陳春樹竟不辭千里，丙○○於92年12月29
    日離境，丁○○則奉陳春樹指示，於92年12月31日離境，雙
    方竟遠赴國外至緬甸見面商談spa 機買賣事宜，事後並由丙○○及陳春樹央託丁○○將藏有海洛因之髮乳罐攜回台灣，
    其情顯與常情有悖，足見丙○○與陳春樹以談spa 機買賣為
    幌，實際用意在運輸、走私海洛因返台，否則其等在台灣商
    談即可，焉須遠赴至緬甸為之？是丙○○上開所辯，至無可
    採，足見丙○○與陳春樹二人間就運輸毒品有犯意聯絡。
  (四)綜上所述，被告丙○○如事實欄第一項所示之犯罪事實，事
    證明確，犯行可以認定。
二、上訴人即被告丙○○事實欄第二項犯罪部分：
    訊據被告丙○○矢口否認有何事實欄第二項運輸管制物品第
    一級毒品海洛因入境之犯行，辯稱：其身上所攜帶之90萬元
    現款，係向黃淑芬借用而來，用以向Peter 買受名牌皮包、
    名錶，並非犯罪所得，且其並不知情朱銘雄所攜帶回台之行
    李箱內有海洛因云云。惟查：
  (一)同案被告朱銘雄見劉董所登報紙廣告即去電應徵，並由楊先
    生面試僱用，嗣依劉董指示，於92年4月1日自台北搭機前往
    緬甸後，取得包括扣案之皮箱在內之皮箱2 只，共裝約13匹
    布，嗣再轉往香港，由一王先生取走布匹，放入扣案之LV牌
    等皮包及衣服，返台後依劉董指示將之交予同案被告黃名麒
    ，並將相關單據、此行花費餘款交付劉董後，離去未久，即
    遭查獲等情，業據其於原審供述甚明（見原審卷三第228 至
    237 頁）。核與被告丙○○於偵查中供稱：有叫黃名麒拿手
    提箱（即指扣案之米色行李箱）到頂崁街，手提箱內有海洛
    因。海洛因的來源是香港1位叫PETER的人，．．轉交1 包代
    價是20萬元，海洛因是由泰國（應係緬甸之誤）轉去香港再
    進入臺灣的，劉董是Peter 在臺灣的聯絡人等語（見本案偵
    查卷第78頁），又於原審聲押訊問時供稱：我確有叫黃名麒
    去拿有海洛因之皮箱，給黃名麒之報酬約3至5萬元。是香港
    朋友要我打電話跟劉董聯絡的。．．幫忙保管及送給劉董所
    指定的人之運送報酬約10至20萬元等語（見原審聲羈卷第 9
    至11頁），再於調查局詢問時供稱：查獲之海洛因毒品是綽
    號「阿華」（即Peter ）之人，叫我跟劉董聯絡，我與劉董
    約在三重見面，我再叫黃名麒去接貨，毒品來源是阿華安排
    的等語，並經被告丙○○隨即向檢察官供稱：上開調查局借
    提之筆錄係實在等語（見偵查卷第113頁反面、119頁），且
    於原審供稱：我是承認有保管海洛因等語，又稱：我是約在
    三重那裡，一個叫劉董的拿東西給我，我放在三重的頂崁街
    ，我知道東西是毒品等語（見原審卷一第128、191頁）。其
    於另案審理時避供稱：我被起訴運毒的案件我都承認，我確
    實是幫人家在臺灣運送東西等語相符（見另案重訴卷第83頁
    ）。
  (二)再據黃名麒於偵查中供稱：查獲當日是丙○○叫我去的，叫
    我去拿手提行李，當時我跟劉董、丙○○在三重中正北路上
    的泡沫紅茶店裡，是丙○○叫我去拿的，他說行李再送去頂
    崁街。我是受僱於丙○○，幫丙○○拿東西，每次拿都有幾
    萬元代價。我知道丙○○上面還有一個老闆，是在運輸海洛
    因，丙○○是在幫他運輸海洛因，那個老闆不是劉董。我知
    道海洛因在（行李箱）裡面，我是負責海洛因進來臺灣後將
    他送往丙○○指定的倉庫，．．在頂崁街等語（見本案偵查
    卷第77頁），於原審聲押訊問時供稱：是丙○○要我去拿那
    皮箱。他說拿到皮箱後，帶去臺北縣三重市○○街210 巷會
    合，他開另外一部車，約在臺北縣三重市○○○路65號會合
    ，我知道他有跟在我後面，我去拿皮箱時，他在車上並未下
    車。我拿到皮箱後，我有看到他跟我後面。我知道皮箱內是
    毒品海洛因，但不知數量。因我欠錢所以幫忙載運，丙○○
    說平常都是5 到10萬元，只要把箱子拿到他說的地點放即可
    ，有向朱銘雄說劉董在涮涮鍋那等他等語明確（見原審聲羈
    卷第8 頁），復於原審供稱：我是幫忙從三重中正南路載到
    頂崁街等語（見原審卷一第191 頁），亦與被告及黃名麒上
    開所供情節相符。
  (三)又同案被告朱銘雄攜帶入境而交予黃名麒之該只米色雨傘牌
    拖曳行李箱，由調查人員所起出之白色粉末，經送請法務部
    調查局鑑定，確含第一級毒品海洛因成分，合計淨重1745.
    40公克，純度76.15％，純質淨重1329.12公克，有該局93年
    5 月12日調科壹字第060008242號鑑定通知書1紙佐卷可考（
    見偵查卷第208 頁），復有查獲之米色雨傘牌拖曳行李箱照
    片3幀、查獲毒品照片4幀、朱銘雄所使用手機之通話及通訊
    錄資料1紙、指認照片3紙、搜索扣押筆錄、扣押物品目錄表
    各3件、毒品初步鑑驗報告書1紙、扣押物品清單3 紙、贓證
    物款收據、朱銘雄之入出境查詢結果（見本案偵查卷第2至4
    、19至24、39至42、85、86、109至111、209 頁）及許可監
    聽之通訊監察書2 紙附卷可稽（附於本院上訴審卷）。從上
    各情以觀，足見被告丙○○與Peter 、黃名麒、朱銘雄、劉
    董等人，確有共同運輸、走私第一級毒品海洛因入境台灣之
    情，可以認定。
  (四)按共同正犯之意思聯絡，原不以數人間直接發生者為限，即
    有間接之聯絡者，亦包括在內。如甲分別邀約乙、丙犯罪，
    雖乙、丙間彼此並無直接之聯絡，亦無礙於其為共同正犯之
    成立（參照最高法院77年臺上字第2135號判例）。亦即共同
    正犯之成立，祇須行為人間有犯意聯絡及行為分擔，即屬成
    立，既不問犯罪意思起自何人，亦不必各個階段犯行均經參
    與，俱應於犯意聯絡之範圍內負全部犯罪事實之刑責。查被
    告丙○○、同案被告黃名麒雖稱不認識同案被告朱銘雄，然
    被告丙○○與同案被告朱銘雄之老闆劉董相識，並與劉董、
    Peter 進行謀議籌劃分配工作，由被告丙○○與劉董聯繫接
    運，同案被告朱銘雄依劉董指示所攜回臺灣之行李箱，足見
    被告丙○○及同案被告黃名麒二人係負責海洛因私運進入臺
    灣地區後之後續計劃，同案被告朱銘雄則係經由劉董指示，
    負責將海洛因自國外私運進入臺灣地區之人甚明，堪認被告
    丙○○、同案被告黃名麒均有將同案被告朱銘雄將海洛因自
    緬甸私運進口之實行行為，視為自己犯行之自己共同犯罪之
    意思，否則被告丙○○當無指示同案被告黃名麒至三重向同
    案被告朱銘雄接貨，並與同案被告黃名麒共同押貨，是被告
    丙○○既與同案被告黃名麒、Peter 、劉董間有犯意聯絡，
    而同案被告朱銘雄與其老闆劉董及在緬甸之李先生間有犯意
    聯絡，可知被告丙○○、同案被告朱銘雄、黃名麒三人係透
    過劉董而有間接之犯意聯絡，並有行為之分擔，自應就全部
    犯罪行為共同負責無訛。
  (五)至被告丙○○雖所辯其身上所攜帶之90萬元現款，係向黃淑
    芬借用而來，用以向Peter 買受名牌皮包、名錶，並非犯罪
    所得，且其並不知情朱銘雄所攜帶回台之行李箱內有海洛因
    云云，然查：
  (1)依通訊監察報告，同案被告朱銘雄在93年4月3日回國前1 日
    ，被告丙○○於93年4月2日20時21分許，以0000000000撥打
    黃名麒之手機0000000000，告知同案被告黃名麒翌日即93年
    4月3日「整天都有事」，並強調你聽得懂嗎，經黃名麒表示
    好後，又說：明天「透早」，該回來的都要回來了，要黃名
    麒晚上早點睡，明天早上等其電話等語，再於93年4月3 日9
    時31分許，撥打電話予劉董，相約在三重會面後，隨即撥打
    電話通知黃名麒至三重等情，有通訊監察報告在卷可佐（見
    偵查卷第71頁背面至73頁），堪認被告丙○○確有參與Pete
    r 、劉董間之運輸海洛因計畫，並雇請黃名麒共同分擔在臺
    灣接貨之犯行無訛。
  (2)又據卷附通訊監察紀錄所示，劉董於知悉撥打電話之人係丙○○後，隨即向丙○○質疑為何不撥打『香港的手機』，並
    約定碰面之地點，亦僅概言係約在板橋或三重，未具體指明
    地址，有該次通訊監察報告內容可佐（見偵查卷第72頁），
    苟被告丙○○與劉董並非熟識且相互了解所談何事，何以知
    悉劉董多支手機門號？劉董又何以要求使用香港門號之手機
    ？又何以故意使用隱晦不清之暗語約定見面地點？在在足徵
    被告丙○○係負責擔任私運海洛因入境臺灣後之押貨運送工
    作無疑。
  (3)扣案之行李箱除起出海洛因外，其內僅有5件襯衫及4件皮包
    一節，有扣押物品目錄表可佐（見偵查卷第41頁），並經證
    人即同案被告朱銘雄於原審證稱：行李箱內就是4個皮包及5
    件衣服。．．沒有手錶。清單上只有寫5件衣服及4個包包等
    語（見原審卷三第230、233頁），並無被告丙○○所稱之勞
    力士、卡迪亞手錶。再Peter 及劉董於行李箱內所夾藏者乃
    係數量甚鉅、純度甚高，而具極高價值之第一級毒品海洛因
    ，斷無可能於冒此重大風險自國外私運入境後，反交由毫不
    知情之人代為保管。是被告丙○○所辯不知情，僅係代為保
    管行李箱，劉董會派人來拿行李箱云云，顯與事理至相違悖
    ，所辯要係卸責之詞，委無可採。
  (4)證人黃淑芬於本院更一審時證稱：其分別於92年9 月22日、
    92年10月6日，自銀行提領現金120萬元及130 萬元借給丙○○，所提領之現金鈔票面額均為1仟元，丙○○於92年10月9
    日曾返還60萬元，並庭呈存摺供本院參酌（見本院更一審卷
    第58頁背面、59頁）。然證人黃淑芬之上開證言，僅能證明
    被告丙○○與證人黃淑芬間存有消費借貸契約，尚不足以證
    明被告丙○○為調查人員所扣得以紙袋包裝之90萬元，係向
    證人黃淑芬所借用而來，從而證人黃淑芬上開證詞，尚難採
    為有利被告之認定。是被告丙○○辯稱其於本案發生時身上
    所攜帶之90萬元現款，並非劉董所交付之運毒報酬云云，亦
    屬卸責之詞，仍不足採。
  (5)證人甲○○雖於本院證稱：有受陳春樹之託與丁○○至緬甸
    與「蕭先生」簽SPA 機合約等情，惟其於本院所供未與陳春
    樹約定酬勞云云，核與其於偵查中、原審所供有約定酬勞等
    情已有不合，且其等前往國外簽SPA 機合約之情，與常情有
    悖而不足採，已如上述，是證人甲○○於本院證述不能採為
    有利被告。又其等前往國外簽SPA 機合約之情，既係掩飾其
    等運輸毒品入境之犯行，則該合約書上「蕭仲平」之筆跡，
    難謂無以他人簽署為之可能性，自無將之與被告丙○○之筆
    跡送請鑑定是否相同之必要。又被告丙○○並請求傳訊證人
    乙○○，以證明朱銘雄所攜帶之行李箱，係乙○○委託其保
    管，且被告丙○○與乙○○之間，僅有買賣名錶、精品之關
    係云云。然查：被告丙○○先於本院上訴審指稱Peter 名為
    羅泓晝，本案係循慣例向Peter 購買行李箱內之皮包、皮件
    及手錶，並幫忙保管行李箱，並聲請傳訊乙○○，用以證明
    綽號「阿華」之真實姓名年籍不詳之香港籍成年男子 Peter
    ，為乙○○介紹給被告丙○○認識，復於本院聲請傳訊乙○○，用以證明朱銘雄所攜帶之行李箱，係乙○○委託其保管
    ，且被告丙○○與乙○○之間，僅有買賣名錶、精品之關係
    。被告丙○○先後二次聲請傳訊乙○○，用以證明之事項卻
    係反覆且矛盾，即在本院上訴審認Peter 係羅泓晝，係向羅
    泓晝購買皮包、名錶，並幫羅泓晝保管行李箱，卻於本院更
    一審稱係向乙○○購買皮包、名錶及保管行李箱，倘被告丙○○此次係要購買皮箱內之皮包、名錶，卻對於賣主及為誰
    保管行李箱產生前後不一致之認知，實有違常理，顯見被告
    丙○○企圖混淆事實圖卸刑責，況證人乙○○亦經本院傳拘
    未著，璧認上開認定無誤，從而證人乙○○即無再予傳訊之
    必要。又被告丙○○另以證人丁○○證詞所言不合理，有重
    大瑕疵，請求再以傳喚查證云云，惟查證人丁○○上開證詞
    屬實而足採，亦如上述，而以其係受僱於陳春樹，一切所為
    均悉聽陳春樹之言，再其既不知情陳春樹與被告丙○○共同
    運輸毒品入境之情，於就受託代攜帶護髮乳之事向陳春樹確
    認，顯已盡謹慎之能事，所言自無不合理之情，足堪採信，
    實無再予傳喚之必要，併此敘明。
  (六)綜上所述，被告丙○○此部分之共同運輸、走私第一級毒品
    海洛因入境台灣之事證明確，犯行亦堪認定。
三、被告行為後，刑法部分條文業於94年2月2日公告修正，並自
    95年7月1日起生效施行。按行為後法律有變更者，適用行為
    時之法律，但行為後之法律有利於行為人者，適用最有利於
    行為人之法律，現行刑法第2條第1項訂有明文。此條規定乃
    與刑法第1 條罪刑法定主義契合，而貫徹法律禁止溯及既往
    原則，係規範行為後法律變更所生新舊法律比較適用之準據
    法，是刑法第2條本身雖經修正，但刑法第2條既屬適用法律
    之準據法，本身尚無比較新舊法之問題，應一律適用裁判時
    之現行刑法第2 條規定以決定適用之刑罰法律，合先敘明。
    又以本次刑法修正之比較新舊法，應就罪刑有關之共犯、未
    遂犯、想像競合犯、牽連犯、連續犯、結合犯，以及累犯加
    重、自首減輕暨其他法定加減原因（如身分加減）與加減例
    等一切情形，綜其全部罪刑之結果而為比較（最高法院九十
    五年第八次刑事庭會議決議參照）。其中關於：
  (一)刑法第33條第5 款有關罰金之最低數額部分，刑法分則編各
    罪所定罰金之貨幣單位原為銀元，修正前刑法第33條第5 款
    規定：「罰金：（銀元）一元以上」，而銀元與新臺幣間之
    折算，依現行法規所定貨幣單位折算新臺幣條例規定，以銀
    元一元折算新臺幣三元；修正後刑法第33條第5 款則規定：
    「罰金：新臺幣一千元以上，以百元計算之」；經比較修正
    前、後之規定結果，以修正前之規定較有利於被告。
  (二)刑法第56條有關「連續數行為而犯同一之罪名者，以一罪論
    ，但得加重其刑至二分之一」之連續犯規定，業經修正刪除
    ，此雖非犯罪構成要件之變更，惟顯已影響行為人刑罰之法
    律效果，自屬法律變更，而應比較修正前、後之規定。亦即
    被告基於概括犯意所為之數行為，自95年7月1日起已不再成
    立連續犯而得論以一罪並得加重其刑，而應依具體行為之性
    質論罪，分論併罰。如於95年7月1日以前，被告所為之各次
    行為，時間、地點、對象，各均獨立，但其時間緊接，所犯
    均係構成要件相同之罪名，主觀上顯係基於概括犯意所為，
    依修正前第56條之規定，皆得成立連續犯，以一罪論並得加
    重其刑；比較修正前、後規定，自以修正前之刑法第56條規
    定，較有利於被告。
  (三)綜上所述，各條文修正前、後之比較，修正後之規定整體而
    論並未較有利於被告，依刑法第2條第1項前段之規定，自應
    適用行為時即修正前之規定處斷。
  (四)又按毒品危害防制條例於92年7月9日全文修正公布，於93年
    1月9日生效施行，該條例第4條第1項之運輸第一級毒品罪，
    於修正前、後之構成要件、刑度均相同，並未更異。又被告
    丙○○二次運輸海洛因之犯行，係基於概括犯意為之，為連
    續犯，因犯罪行為終了日係在新法施行後之93年4月3日，故
    應依最後行為終了時即修正後之毒品危害防制條例論罪，並
    無比較新舊法之問題。
四、查海洛因係毒品危害防制條例第2條第1 項第1款所規定之第
    一級毒品，亦係行政院依懲治走私條例第2條第4項授權公告
    之「管制物品項目及其數額」甲項第4 款規定之毒品，而為
    管制進出口之物品，被告竟非法運輸、走私入境，核被告丙○○所為，係犯毒品危害防制條例第4條第1項之運輸第一級
    毒品罪及懲治走私條例第2條第1項之私運管制物品進口罪。
    被告丙○○就事實欄第一項之犯行，與陳春樹、李先生間有
    犯意聯絡及行為分擔；被告丙○○與同案被告黃名麒、朱銘
    雄、Peter 、劉董、李先生等人間，就事實欄第二項之犯行
    ，亦有犯意聯絡及行為分擔，均為共同正犯。雖修正後之刑
    法第28條將舊法之實施修正為實行，其中實施一語，涵蓋陰
    謀、預備、著手及實行之概念在內，其範圍較廣；而實行則
    著重於直接從事構成犯罪事實之行為，其範圍較狹；二者之
    意義及範圍固有不同，但對於本件被告丙○○與黃名麒、朱
    銘雄、Peter 、劉董、李先生等人間，共同基於運輸第一級
    毒品入境之犯意聯絡，並分別在國內外有分擔行為，而共犯
    運輸第一級毒品罪之情形而言，刑法第28條之修正內容，對
    於被告丙○○，並無有利或不利之影響，自無適用刑法第 2
    條第1 項之問題，應適用現行有效之刑法第28條，論以共同
    正犯（參照最高法院95年度台上字第5589號判決）。被告丙○○利用不知情之丁○○運輸毒品，為間接正犯。被告丙○○持有第一級毒品海洛因之低度行為，為運輸之高度行為所
    吸收，不另論罪。被告丙○○先後二次運輸管制物品即第一
    級毒品海洛因進口之犯行，時間緊接，方法相同，觸犯構成
    要件相同之罪名，顯係基於概括犯意反覆為之，為連續犯，
    應依修正前刑法第56條之規定論以一罪，並就私運管制物品
    進口罪部分加重其刑，另就運輸第一級毒品罪部分，其法定
    本刑為死刑、無期徒刑部分不得加重，應僅就得併科之罰金
    刑部分，加重其刑。被告丙○○如事實欄第一項及第二項犯
    行，各以一個運輸第一級毒品海洛因之行為，同時觸犯上開
    二罪，為想像競合犯，惟修正後刑法第55條，雖將牽連犯規
    定刪除，但其關於想像競合犯規定並無變更，而其但書規定
    係科刑之限制，為法理之明文化，亦非屬法律之變更，無適
    用刑法第2條第1項筆較新舊法之問題，應適用現行有效之刑
    法第55條規定，各論以較重之運輸第一級毒品罪處斷（參照
    最高法院95年度台上字第5589號判決）。檢察官雖未就被告
    丙○○之事實欄第一項犯行提起公訴，因與已起訴部分有裁
    判上一罪關係，並經檢察官於原審擴張起訴事實（見原審卷
    三第122、158頁），及臺灣桃園地方法院依職權函請原審併
    予審酌（見原審卷三第90頁），為起訴效力所及，自得併予
    審理。
五、原審對被告予以論罪科刑，固非無見，惟查：(一)事實欄第一
    項部分，查丁○○因遭矇騙而代人攜帶髮乳膠，並不知內藏
    毒品，原審誤認丁○○知情，並與被告丙○○共同運輸毒品
    ，即與事實不合。(二)在緬甸將內藏毒品之皮箱交付被告朱銘
    雄者，為李先生，原判決事實欄第二項誤認為「王先生」；
    又在台灣對朱銘雄面試之楊先生，在本案中除擔任面試角色
    外，並無其他證據足認參與運輸毒品工作，原判決認其就事
    實欄第二項犯行亦有犯意聯絡，推論即嫌過速。(三)原審就檢
    察官起訴丙○○等人基於販賣及運輸海洛因之概括犯意，於
    93年4月1日啟程，同年4月3日回程，將海洛因運輸走私來台
    之犯罪事實，僅就運輸部分加以裁判，就同一行為是否尚觸
    犯販賣第一級毒品罪，未予以裁判論述，尚有未合。(四)丙○○等人為調查局人員查獲時，雖經查扣如附表編號十一手機
    6 支，惟其中僅門號0000000000、0000000000之手機二支，
    分別係專供被告丙○○與同案被告黃名麒聯絡接運海洛因事
    宜，為專供本件運輸海洛因犯罪所用之物，且分別係其等所
    有，應依法沒收，至其餘之4 支手機，並無確實證據足證係
    持以犯本罪所用之物，原審遽以6 支手機全部宣告沒收，亦
    有未洽。被告上訴意旨，仍否認犯行，檢察官未察上訴權係
    被告依刑事訴訟法規定所賦有之權利，而上訴指稱被告任意
    上訴、浪費司法資源，雖均無理由，但惟原判決既有上開可
    議之處，即應由本院將原判決關於被告丙○○部分撤銷改判
    。爰審酌被告丙○○連續二次策劃運輸第一級毒品，惡性重
    大，兼衡其犯罪之動機、目的、手段、所生危害，被告自白
    犯罪後又翻供否認等一切情狀，量處被告丙○○無期徒刑，
    並依刑法第37條第1 項規定，宣告褫奪公權終身，以資懲儆
    。扣案如附表編號一、七所示之海洛因，均係查獲之第一級
    毒品，已如前述，不問是否屬於犯人所有，應依毒品危害防
    制條例第18條第1 項前段規定，諭知沒收銷燬之。另扣案如
    附表編號二至六所示之物品，皆係被告丙○○所有而供犯事
    實欄第一項之運輸海洛因犯行所用之物；又扣案如附表編號
    八至十所示之物，則係共犯Peter 、劉董所有而供犯事實欄
    第二項之運輸海洛因犯行所用之物；附表編號十一所示之門
    號0000000000、0000000000之手機二支，分別係專供被告丙○○與同案被告黃名麒聯絡接運海洛因事宜之用，為專供本
    件運輸海洛因犯罪所用之物，且分別係其等所有；再於丙○○身上所扣得以紙袋包裝之90萬元（如附表編號十二所示）
    ，雖經被告丙○○辯稱係用以購買皮件夾及手錶之貨款云云
    ，然衡情一般人不致無故隨手攜帶如此鉅額之現金，並另以
    紙袋放置，而其甫與劉董見面接運海洛因後，即被查獲，堪
    認該筆現金係劉董委由被告丙○○運輸海洛因之報酬，而為
    其犯本罪所得之財物無疑；另於朱銘雄身上所扣得之1萬5千
    元（如附表編號十三所示），係同案被告朱銘雄運輸海洛因
    所得之財物，均應依毒品危害防制條例第19條第1 項規定宣
    告沒收。至其餘扣案如附表編號十一所示門號0000000000、
    00000000、00000000、0000000000號之手機4 支、十四至十
    九所示之物，分別經證人丁○○、被告丙○○、同案被告黃
    名麒、朱銘雄否認與本件犯罪有關，亦查無事證足認係供本
    件犯罪所用或所得之物，故不為沒收之諭知，併此敘明。
六、
  (一)公訴意旨另以：被告丙○○與黃名麒、Peter （真實姓名年
    不詳）之成年男子，共同基於販賣及運輸第一級毒品海洛因
    之概括犯意，自92年7、8 月起，由Peter之臺灣聯絡人「劉
    董」，提供免費旅遊及另支付1萬元至3萬元之代價，委由姓
    名年籍不詳之人及朱銘雄，於不詳時間及93年2 月26日起93
    年3月2日止、自93年3月17日起至93年3月20日止，由桃園中
    正國際機場出境，搭乘飛機至緬甸仰光，運輸「劉董」指定
    之人所交付，以複寫紙包裝海洛因，藏於夾板之行李箱，由
    桃園中正國際機場入境返台，得手後交由「劉董」所指定之
    特定人；復由「劉董」以每包（350 公克）20萬元之代價，
    委託丙○○代為運輸及販賣，丙○○即以每次數萬元之代價
    ，雇用黃名麒將海洛因運輸至臺北縣三重市○○街210 巷「
    博愛新村」及其他處所置放，尋得買主後再行交付，或將海
    洛因在臺北縣等地，交付丙○○販賣之不特定人，並向該不
    特定人收取販賣毒品所得金錢；渠等復承前共同基於販賣第
    一級毒品海洛因之犯意，以相同手法，由「劉董」以1萬5千
    元之代價，委由朱銘雄自93年4月1日起至93年4月3日止至緬
    甸經香港（起訴書附表誤載為泰國），運輸夾雜淨重1329.
    12公克海洛因之行李箱返台，得手後即於同日11時20分許，
    依「劉董」之指示，搭乘國光客運及計程車至臺北縣三重市
    ○○○路65號，將該行李箱交由駕駛車牌號碼為7B－500 號
    營業小客車之黃名麒，黃名麒即與駕駛車牌號碼為1398－GV
    自用小客車之丙○○，在臺北縣三重市○○街210 巷「博愛
    新村」會合，共同搬運該行李箱之際，為法務部調查局北部
    地區機動工作組偵查員當場查獲，並扣得該行李箱，因認被
    告丙○○此部分亦涉犯毒品危害防制條例第4條第1項之販賣
    第一級毒品罪嫌。
  (二)按被告或共犯之自白，不得作為有罪判決之唯一證據，仍應
    調查其他必要之證據，以察其是否與事實相符；又犯罪事實
    應依證據認定之，無證據不得認定犯罪事實，刑事訴訟法第
    156條第2項、第154條第2項分別定有明文。訊據被告丙○○
    堅決否認有此部分犯行，經查：
  1.關於公訴人起訴被告丙○○於不詳時間及93年2 月26日起至
    93年3月2日止、自93年3月17日起至93年3月20日止，與朱銘
    雄、黃名麒、Peter （真實姓名年籍不詳）之成年男子，共
    同連續運輸、販賣第一級毒品海洛因部分：
  (1)同案被告朱銘雄雖供稱：我曾於93年2月26日、93年3月17日
    依劉董指示前往緬甸仰光，2 次均曾帶回內裝有布匹之行李
    箱1只，該2只行李箱並非交予被告丙○○、黃銘雄等語，依
    此自白，僅足認定被告朱銘雄曾受劉董之指示，於前開2 次
    時地各帶1只行李箱回國，該2次既未具體查獲毒品，尚難認
    定其此2 次運輸毒品犯行成立。此外，復查無其他積極證據
    足以證明被告丙○○、同案被告黃名麒、朱銘雄確有上開 2
    次運輸第一級毒品海洛因之犯行，自不能以同案被告朱銘雄
    之自白，遽認被告丙○○有此2次運輸毒品犯行。
　(2)被告丙○○於偵查中雖曾自白：曾將海洛因販賣予Peter 所
    指示之人，並曾指示黃名麒接運劉董委由他人所攜回國之行
    李箱約2至3次等語，同案被告黃名麒亦曾於偵查中自承：從
    92年7、8月至今，經丙○○指示運輸行李箱約5、6次，並替
    丙○○將毒品送交買主，有時尚幫忙收錢云云，然其二人所
    稱運輸及販賣之次數並不相符，復均未具體指明運輸、販賣
    之人事時地物。此外，又無扣案毒品可資佐證，自不能單憑
    被告二人模糊不清之自白，遽論其等有連續販賣、運輸第一
    級毒品海洛因之犯行。
  2.關於公訴人起訴被告丙○○自93年4月1日起至93年4月3日止
    ，與朱銘雄、黃名麒、Peter （真實姓名年籍不詳）之成年
    男子，共同連續販賣第一級毒品海洛因部分：
  (1)按販賣毒品罪，不以販入之後，復行賣出為必要，只須意圖
    營利而販入或賣出，有一於此，犯罪即應成立（參照最高法
    院92年台上字第7046號、92年台上字第5920號判決）。是被
    告若以轉賣營利為目的，而有向他人「販入」或「賣出」毒
    品之一者，即構成販賣毒品既遂罪，被告主觀上是否具有轉
    賣營利之目的，及客觀上有無向他人「販入毒品」或「賣出
    毒品」之事實，即為上開罪名成立之重要構成要件。
  (2)本案除被告丙○○曾自白販賣（賣出）海洛因予Peter 所指
    示之人，及同案被告黃名麒亦曾於偵查中自承：從92年7 、
    8月至今，經丙○○指示運輸行李箱約5、6 次，並替丙○○
    將毒品送交買主，有時尚幫忙收錢云云外，並查無其他積極
    證據，足資證該扣案毒品為被告丙○○意圖營利而向他人販
    入，況上開自白不能證明被告丙○○販賣（賣出）第一級毒
    品海洛因已如前述，是被告丙○○有無意圖營利而販入第一
    級毒品海洛因此部分事實，應屬不能證明。
  (三)綜上所述，上開公訴事實即不能證明成立，惟因檢察官以此
    部分與前揭論罪科刑事實間，有連續犯、牽連犯之裁判上一
    罪關係，爰不另為無罪之諭知。
據上論斷，應依刑事訴訟法第369條第1項前段、第364條、第299
條第1項前段，毒品危害防制條例第4條第1 項、第18條第1 項前
段、第19條第1項，懲治走私條例第2條第1 項、第11條，刑法第
2條第1項、第11條、第28條、第55條、第37條第1 項，修正前刑
法第56條、第33條第5款，判決如主文。
本案經檢察官田炳麟到庭執行職務。
中　　華　　民　　國　　96　　年　　4　　月　　11 　　日
　　　　　　　　　刑事第十庭   審判長法　官 楊炳禎
　　　　　　　　　　　　　 　　　　  法　官 陳博志
　　　　　　　　　　　　　 　　　　  法　官 李春地
以上正本證明與原本無異。
如不服本判決，應於收受送達後十日內向本院提出上訴書狀，其
未敘述上訴之理由者並得於提起上訴後十日內向本院補提理由書
（均須按他造當事人之人數附繕本）。
                                     書記官 蘇秋
中　　華　　民　　國　　96　　年　　5 　　月　　28　　日
附錄：本案論罪科刑法條全文
毒品危害防制條例第4條第1項：
製造、運輸、販賣第一級毒品者，處死刑或無期徒刑；處無期徒
刑者，得併科新臺幣1千萬元以下罰金。
懲治走私條例第2條第1項：
私運管制物品進口、出口逾公告數額者，處7 年以下有期徒刑，
得併科新臺幣3百萬元以下罰金。
附表：
┌──┬─────┬───────┬──────────────────────────┐
│編號│物  品    │  數    量    │  備    註                                          │
├──┼─────┼───────┼──────────────────────────┤
│ 一 │海洛因    │    拾捌罐    │驗餘淨重肆仟壹佰柒拾點零陸公克，純度百分之捌拾肆點貳│
│    │          │              │，純質淨重仟伍佰拾貳點肆肆公克。                │
├──┼─────┼───────┼──────────────────────────┤
│ 二 │髮乳罐    │    拾捌罐    │HENARRA 髮乳罐                                      │
├──┼─────┼───────┼──────────────────────────┤
│ 三 │包裝紙盒  │    個      │                                                    │
├──┼─────┼───────┼──────────────────────────┤
│ 四 │塑膠袋    │    壹個      │                                                    │
├──┼─────┼───────┼──────────────────────────┤
│ 五 │髮乳      │    壹袋      │                                                    │
├──┼─────┼───────┼──────────────────────────┤
│ 六 │黑色行李箱│    壹只      │POLO XIANG牌                                        │
├──┼─────┼───────┼──────────────────────────┤
│ 七 │海洛因    │      包      │驗餘淨重壹仟柒佰肆拾伍點肆公克，純度百分之柒拾陸點壹│
│    │          │              │伍，純質淨重壹仟佰貳拾玖點壹貳公克。              │
├──┼─────┼───────┼──────────────────────────┤
│ 八 │POLO襯衫  │    伍件      │                                                    │
├──┼─────┼───────┼──────────────────────────┤
│ 九 │皮包      │　　肆只      │BOSS手提包、PRADA皮包、LV皮包、GUCCI皮包各壹只。    │
├──┼─────┼───────┼──────────────────────────┤
│ 十 │米色行李箱│　　壹只      │雨傘牌拖曳行李箱                                    │
├──┼─────┼───────┼──────────────────────────┤
│十一│手機      │　　陸支      │支（內含SIM 卡枚：0000000000、0000000000、    │
│    │          │              │  00000000）：被告丙○○所有，其中0000000000號係供本│
│    │          │              │  件犯罪所用之物，0000000000號非供犯本罪所用之物。  │
│    │          │              │貳支（內含SIM卡貳枚：00000000、0000000000）：被告 │
│    │          │              │黃名麒所有，其中0000000000號係供本件犯罪所用之物，惟│
│    │          │              │00000000號非供犯本罪所用之物。                      │
│    │          │              │壹支（內含SIM卡壹枚：0000000000）：被告朱銘雄所有 │
│    │          │              │，惟非供犯本罪所用之物。                            │
│    │          │              │                                                    │
├──┼─────┼───────┼──────────────────────────┤
│十二│新臺幣    │　玖拾萬元    │被告丙○○因本罪所得之運毒報酬。                    │
├──┼─────┼───────┼──────────────────────────┤
│十三│新臺幣    │壹萬伍仟元    │被告朱銘雄因本罪所得之運毒報酬。                    │
├──┼─────┼───────┼──────────────────────────┤
│十四│手機      │　　壹支      │NOKIA牌，丁○○所有，惟非供犯罪所有之物，不予沒收。 │
├──┼─────┼───────┼──────────────────────────┤
│十五│手機      │　　肆支      │貳支（內含SIM 卡貳枚：0000000000、0000000000）：被│
│    │          │              │  告丙○○所有，然非本件犯罪所用之物，不予沒收。    │
│    │          │              │貳支（內含SIM 卡貳枚：0000000000、0000000000）、  │
│    │          │              │  外放SIM卡貳枚（0000000000、另枚為泰國手機門號）： │
│    │          │              │  被告黃名麒所有，然非本件犯罪所用之物，不予沒收。  │
├──┼─────┼───────┼──────────────────────────┤
│十六│新臺幣    │拾萬零陸佰元│於被告丙○○隨身手提包內查獲，非本件犯罪所得財物。  │
├──┼─────┼───────┼──────────────────────────┤
│十七│美金      │　壹仟元      │同  上                                              │
├──┼─────┼───────┼──────────────────────────┤
│十八│便條紙    │　　伍張      │黃名麒隨身物品，非本件犯罪所用之物，不予沒收。      │
├──┼─────┼───────┼──────────────────────────┤
│十九│護照      │　　壹本      │被告朱銘雄所有，不予沒收。                          │
└──┴─────┴───────┴──────────────────────────┘
